臺灣桃園地方法院民事判決　　　　　　　 94年度訴字第343號
原　　　告　華南商業銀行股份有限公司
法定代理人　乙○○
訴訟代理人　甲○○
被　　　告　呂崑禾即呂國全
上列當事人間請求清償債務事件，於民國94年6 月14日辯論終結
，本院判決如下：
    主  文
被告應給付原告新台幣貳佰伍拾肆萬肆仟柒佰壹拾陸元，及自民
國92年7 月24日起至清償日止，按年息8.125%計算之利息，並自
民國92年8 月24日起至清償日止，逾期6 個月以內者，按上開利
率10% ，逾期6 個月以上者，按上開利率20% 計算違約金。
訴訟費用由被告負擔。
    事  實
甲、原告方面：
一、聲明：如主文所示。
二、陳述：訴外人黃連順於民國91年5 月3 日，邀同被告為連帶
    保證人，與原告簽訂借款契約，期間自91年5 月6 日起至92
    年5 月6 日止，以新台幣（下同）3,000,000 元為最高限度
    ，按月攤還本息，利息按原告基本放款利率加碼年利率0.96
    5%，逾期未清償時為8.125%計付，並約定遲延給付時，除依
    上開利率計息外，逾期6 個月以內者，依上開利率10% ，逾
    期6 個月以上者，按上開利率20% 計付違約金，並約定如有
    借款契約第10條之情事時（如任何一宗債務不依約清償本金
    時），借款視為全部到期。詎借款人黃連順於上開借款到期
    時，迄未清償，尚積欠本金2,544,716 元及其利息、違約金
    ，被告既為其連帶保證人，自負有連帶清償之責任，爰依連
    帶保證之法律關係提起本件訴訟。
三、證據：提出華銀金融卡（往來卡）貸款借款契約、授信約定
    書、華南銀行存款往來明細表、華南銀行轉帳收入、轉帳支
    出傳票、華南銀行新台幣基本放款利率明細表等影本各一份
    為證。
乙、被告方面：
一、聲明：駁回原告之訴。
二、陳述：對於擔任黃連順之連帶保證人及黃連順仍積欠上開借
    款之本金等事項均無意見。惟黃連順已於91年10月15日死亡
    ，遺留龐大遺產足供清償債務，原告亦曾同意讓黃連順之繼
    承人分期繳納借款，故基於訴之利益及經濟原則，原告應向
    黃連順之繼承人請求方為妥適。
三、證據：提出遺產稅繳款、遺產清冊等影本各一份為證。
    理  由
一、原告主張借款人即黃連順於91年5 月3 日邀被告為連帶保證
    人，向原告借款3,000,000 元，利息為年利率0.965%，逾期
    未清償時為8.125%計算，並約定遲延之利息、違約金，而黃
    連順於借款屆期清償時，迄未清償，尚積欠本金2,544,716
    元及利息、違約金等事實，有華銀金融卡（往來卡）貸款借
    款契約、授信約定書、華南銀行存款往來明細表、華南銀行
    轉帳收入、轉帳支出傳票、華南銀行新台幣基本放款利率明
    細表等為證，被告亦不爭執，堪認為真。
二、按借用人應於約定期限內，返還與借用物種類、品質、數量
    相同之物，民法第478 條前段定有明文。再連帶債務之債權
    人，得對於債務人中之一人或數人或其全體，同時或先後請
    求全部或一部之給付。連帶債務未全部履行前，全體債務人
    仍負連帶責任。民法第273 條定有明文。被告為借款人黃連
    順之連帶保證人，依前述法律規定，被告自應負連帶償還借
    款之責任。被告雖抗辯原告應先向黃連順之繼承人請求云云
    ，惟所謂連帶保證債務，係指保證人與主債務人負同一債務
    ，對於債權人各負全部給付之責任者而言，此就民法第272
    條第1 項規定連帶債務之文義即明。是被告前揭抗辯，要無
    可採。
三、從而，原告依連帶保證之法律關係請求被告給付如主文所示
    之本金、利息、違約金，即無不合，應予准許。
四、結論：原告之訴為有理由，依民事訴訟法第78條，判決如主
    文。
中　　華　　民　　國　　94　　年　　6 　　月　　28　　日
                            民事第三庭    法　官　潘進柳
以上正本係照原本作成
如對本判決上訴，須於判決送達後20日內向本院提出上訴狀
中　　華　　民　　國　　94　　年　　6 　　月　　28　　日
                                          書記官　李麗娟
